臺灣嘉義地方法院刑事判決　　　　　 100年度交簡上字第50號
上　訴　人　臺灣嘉義地方法院檢察署檢察官
被　　　告　余村達
上列上訴人因被告業務過失傷害案件，不服本院嘉義簡易庭中華
民國100年6月21日100年度嘉交簡字第484號第一審簡易判決（起
訴案號：臺灣嘉義地方法院檢察署100年度偵字第308號），提起
上訴，本院第二審合議庭判決如下：
    主  文
上訴駁回。
    犯罪事實及理由
一、本案經本院審理結果，認第一審簡易判決認事用法及量刑均
    無不當，應予維持，並引用第一審簡易判決書（含臺灣嘉義
    地方法院檢察署檢察官起訴書）記載之犯罪事實、證據及理
    由。
二、本件檢察官上訴意旨略以：本件車禍過失責任全在被告余村
    達，原審僅量處被告有期徒刑3月，量刑顯屬過輕，告訴人
    呂水波據此請求上訴等語。經查，本件起訴之犯罪事實，業
    據被告於本院審理時坦承不諱（見本院100年度交簡上字第
    50號-下稱本審卷，第37-42頁），並經告訴人於警詢及偵查
    時證述明確（見99年度交查字第1944號卷-下稱交查卷，第
    11-12、30-31、59頁；100年度偵字第308號卷-下稱偵卷，
    第14頁），且據證人即員警陳峰文於偵查時結證屬實（見偵
    卷第33-34頁），復有道路交通事故現場圖1份、現場照片6
    張、道路交通事故調查報告表(一)(二)、行政院衛生署朴子醫院
    民國99年10月20日朴醫歷字第0990005655號函附診斷證明書
    、病歷、臺灣省嘉雲區車輛行車事故鑑定委員會99年12月23
    日嘉雲鑑字第990842字第0995804387號函附鑑定意見書各1
    份等附卷可憑（見交查卷第13-18、67-74頁、99年度他字第
    1222號卷第22-23頁），足認被告確有業務過失傷害之犯行
    。
三、告訴人於本院審理時指稱被告係犯業務過失傷害致人重傷罪
    ，且告訴人於99年2月22日就診時，左小指指甲斷裂、左右
    腳掌多處撕裂傷、左右手背擦傷、合併型感覺神經性耳聾，
    有台大醫院雲林分院99年2月22日、99年3月11日診斷證明書
    各1份在卷可稽（見交查卷第6頁）；又告訴人有心絞痛，有
    台大醫院雲林分院99年3月26日診斷證明書1份附卷可考（見
    交查卷第7頁）。然告訴人背部、右肩、頭部挫傷，於99年2
    月19日入急診治療，於急診時的傷勢並未達到重傷程度，之
    後囑門診追蹤檢查，有行政院衛生署朴子醫院99年10月20日
    朴醫歷字第0990005655號函附診斷證明書、病歷各1份在卷
    可參（見交查卷第67-74頁），足見告訴人於本件事故受有
    背部、右肩、頭部挫傷之傷害。再者，依病歷記載，告訴人
    於99年2月19日發生車禍後，於99年2月20日至台大醫院雲林
    分院神經內科就診，診斷為頭痛。第1份診斷證明書開立於
    99年2月22日，為現場觀察病患所記錄，無法判斷是否為車
    禍導致。第2份診斷證明書聽力受損其造成之原因不明，於
    99年3月11日開立。第3份診斷證明書心絞痛於99年3月26日
    開立，此症狀與病患之傷學理上無明顯因果關係。病患聽力
    受損程度未達重傷之程度，其造成之原因不明。於96年12月
    23日、97年9月14日、98年11月18日、99年2月22日，已於該
    院接受過聽力檢查，有該院99年10月20日台大雲分醫事字第
    0990009269號函1份附卷可考（見交查卷第76頁），是無證
    據證據證明告訴人於99年2月22日後就診之傷勢，係因本件
    車禍事故造成，且告訴人已達重傷害之程度。
四、按刑法上所謂業務，係指個人基於其社會地位繼續反覆所執
    行之事務，其主要部分之業務固不待論，即為完成主要業務
    所附隨之準備工作與輔助事務，亦應包括在內（最高法院71
    年台上字第1550號判例意旨參照）。查被告自94年起，受僱
    於勝齡機械有限公司，擔任機械維修工作，平日不定時駕駛
    車牌號碼T5-5706號自用小貨車，載運工具箱、120公分之鐵
    管外出，替客戶維修機械為業乙節，業經被告於本院審理時
    供認不諱（見本審卷第40-41頁），足見駕駛自用小貨車屬
    於被告之附隨業務，是被告自應負較高之注意義務，其駕駛
    自用小貨車肇事，發生致人受傷之結果，核被告所為，係犯
    刑法第284條第2項前段之業務過失傷害罪。被告於事故發生
    後，因巡邏員警發現前往處理，被告坦承為肇事者乙節，已
    據被告於本院審理時供述在卷（見本審卷第40頁），復有嘉
    義縣警察局道路交通事故肇事人自首情形紀錄表1紙在卷可
    參（見交查卷第22頁），是被告對於未發覺之犯罪自首而接
    受裁判，爰依刑法第62條前段規定減輕其刑。
五、按關於刑之量定，係實體法上賦予法院得為自由裁量之事項
    ，倘其未有逾越法律所規定之範圍，或濫用其權限，即不得
    任意指摘為違法（最高法院75年台上字第7033號判例意旨參
    照）。原審認被告罪證明確，並依卷證審酌被告素行尚佳，
    被告之過失駕駛行為為全部肇事因素，告訴人並無肇事因素
    ，及被告係以駕車為附隨業務之人，對於交通安全應較諸一
    般人有更高之注意義務，然疏未注意保持前後安全距離，肇
    生上開交通事故，並衡量告訴人所受尚非嚴重之傷害，且因
    告訴人要求賠償金額甚高，以致被告無法與告訴人成立和解
    ，被告犯後均坦承犯行，犯後態度良好等一切情狀，依刑事
    訴訟法第449條第2項、第454條第2項、刑法第284條第2項前
    段、第62條前段、第41條第1項前段、刑法施行法第1條之1
    第1項、第2項前段，量處被告有期徒刑3月，並諭知以新臺
    幣1,000元折算1日之易科罰金折算標準，認事用法均無不當
    ，量刑亦甚妥適。檢察官依告訴人之請求以上揭理由提起上
    訴，為無理由，應予駁回。
據上論斷，應依刑事訴訟法第455條之1第1項、第3項、第373條
、第368條、第364條，判決如主文。
本案經檢察官郭志明到庭執行職務。
中    華    民    國   100    年    8     月    25    日
                刑事第二庭  審判長法  官  沈福財
                                  法  官  林青怡
                                  法  官  卓春慧
上列正本證明與原本無異。
本件不得上訴。
中    華    民    國   100    年    8     月    25    日
                                  書記官  李玫娜